臺灣宜蘭地方法院刑事判決　　　　　　 96年度交聲字第327號
移送機關　　交通部公路總局臺北區監理所宜蘭監理站
異　議　人　甲○○
上列受處分人因違反道路交通管理處罰條例案件，對於交通部公
路總局台北區監理所宜蘭監理站民國96年10月22日所為之處分（
宜監字第裁43-C00000000號），聲明異議，本院裁定如下：
    主  文
異議駁回。
    理  由
一、移送機關處分意旨略以：異議人即受處分人駕駛車牌號碼591
    -GQ號營業貨運曳引車，於民國96年9月1日上午11時許，在台
    二線97公里（宜蘭往台北方向）違規，為台北縣政府警察局
    瑞芳分局員警以北縣警交字第C00000000號通知單舉發，爰依
    道路交通管理處罰條例第30條第1項第2款、第63條第1項第2
    款，裁處新台幣（下同）3,000元之罰鍰並記違規點數2點。
二、異議意旨略以：異議人駕駛車牌號碼591-GQ號營業貨運曳引
    車，於上開時地並未沿途滲水，且車輛停放後方地上並無滲
    漏之水跡，員警舉發行為有誤，為此聲明異議。
三、按道路交通管理處罰條例第30條第1項第2款規定：「汽車裝
    載時，所載貨物滲漏、飛散或氣味惡臭，處汽車駕駛人新臺
    幣三千元以上九千元以下罰鍰，並責令改正或禁止通行」。
    本件異議人於本院訊問時固不否認確於舉發時間，行經舉發
    地點之事實，惟否認有所載貨物滲漏之行為，辯稱：早上11
    點經過澳底附近時被攔下來，警察攔下來是說滲水.. 早上從
    宜蘭出發時候有下雨，到頭城之後變成好天氣云云。惟查，
    依舉發警員謝榮聰於本院結證稱：當天是1個人取締砂石車
    的勤務，在台二線97公里處，異議人是宜蘭往基隆方向，伊
    發現有1部砂石車591-GQ載運砂石有滲漏的情形，砂石車轉
    彎會有水滲出，影響後方行車安全，伊是從後開警車攔阻，
    當天白天天氣晴朗等語（參見本院卷第17頁96年12月18日訊
    問筆錄），並有當日舉發照片4幀在卷可佐。況異議人自承
    因儲水桶壞掉，因此將儲水統拔掉等語（參見本院卷第17頁
    上開筆錄），加以觀諸卷附採證違規照片4幀所示，異議人
    之曳引車車斗後方確有水滲出情形。再依宜蘭、蘇澳氣象站
    資料顯示於96年9月1日全日均未下雨，此有96年宜蘭、蘇澳
    氣象站逐日雨量資料各1份在卷足憑（見本院卷第19、20 頁
    ）。異議人仍以前詞抗辯伊未有汽車裝載時，所載貨物滲漏
    等語，自不足採。是異議人於上揭舉發時間，駕駛上開車輛
    在舉發地點所載貨物滲漏之事實甚為明確，本件異議人所載
    貨物滲漏之違規事實應堪認定。
四、綜上所述，異議人確有於汽車裝載時，所載貨物滲漏之違規
    行為。從而，移送機關依道路交通管理處罰條例第30條第1項
    第2款規定裁處罰鍰3,000元，並依同條例第63條第1項第2款
    規定計違規點數2點，核無不合。本件聲明異議為無理由，應
    予駁回。
五、據上論斷，應依道路交通案件處理辦法第19條，裁定如主文
    。
中　　華　　民　　國　　96　　年　　12　　月　　25　　日
                  交通法庭  　法　官　辜　漢　忠
以上正本證明與原本無異。
如不服本裁定，應於裁定送達後5日內向本院提出抗告狀。（需
附繕本）
                              書記官   許 麗  汝
中　　華　　民　　國　　96　　年　　12　　月　　25　　日
